臺灣桃園地方法院刑事判決　　　　　　 100年度侵訴字第40號
公　訴　人　臺灣桃園地方法院檢察署檢察官
被　　　告　江國麟
上列被告因恐嚇案件，經檢察官提起公訴（100 年度偵字第8491
、10140 、12165 、12253 號），被告於本院審理中，就被訴事
實為有罪之陳述，經本院告知簡式審判程序意旨，並聽取公訴人
、被告之意見後，本院裁定依簡式審判程序審理，判決如下：
    主  文
江國麟共同以加害生命、身體之事，恐嚇他人致生危害於安全，
處拘役參拾日，如易科罰金，以新臺幣壹仟元折算壹日。
    事  實
一、江國麟因少年楊Ｏ傑（姓名年籍均詳卷）有意追求其女友吳
    Ｏ錡（姓名年籍均詳卷）而對少年楊Ｏ傑心生不滿，竟於民
    國99年10月26日晚上9 時許，在桃園縣八德市○○○街之「
    遊戲特區」網咖店內，將少年楊Ｏ傑（86年2 月生，姓名年
    籍均詳卷）有意追求其女友之事當面告知與其一同在該網咖
    店內之少年張Ｏ麟（86年2 月生）、王Ｏ傑（84年6 月生）
    等人及以其申請之即時通帳號告知其友人，並要求少年張Ｏ
    麟、王Ｏ傑等人及其友人至少年楊Ｏ傑之無名小站網誌留言
    威嚇少年楊Ｏ傑，旋與少年張Ｏ麟、王Ｏ傑及其真實姓名年
    籍不詳綽號「阿偉」、「阿賢」之友人及其餘真實姓名、年
    籍不詳之友人共同基於恐嚇之犯意聯絡，先後接續推由少年
    王Ｏ傑以其zxc0000000帳號，於99年10月26日晚間9 時23分
    54秒在上開少年楊Ｏ傑之無名小站網誌留言「搶冰塊哥ㄉ女
    人啊!!你混哪ㄉ啊!!出來面對!!…小心讓你做車進大湳用爬
    ㄉ回家～～…我ㄇㄉ冰塊哥因為你而不爽，你他媽給我小心
    一點」等內容；由張Ｏ麟冒用邱奕嘉之帳號於99年10月26日
    晚間9 時27分39秒留言「我襙你媽，我幹，我是大南小義KK
    ，董ㄇ，搶我兄弟的七辣，你早死唷，幹」等內容；由「阿
    賢」以其a0000000帳號於99年10月26日晚間9 時29分48秒留
    言「我家二紹的女朋友你也敢搶，操你媽的你哪裡的拉！！
    …有種就來八德拉！！去打聽看看我們是誰…」等內容；由
    「阿偉」以fioopu721 帳號於99年10月26日晚間9 時30分0
    秒留言「妳他馬算殺小？很會虧？…幹妳老師大機掰勒，你
    誰啊妳？我兄弟冰嫂也敢碰…出來面對啦？…」等內容；由
    不詳之友人於99年10月26日晚間9 時51分06秒留言「你是活
    的不耐煩樂？：))我哥女朋友都趕虧？有沒有聽過天道盟？
    黑喇我就是混納的，來巴德拉，襙」等內容；由少年張Ｏ麟
    以其smi00000000z帳號於99年10月26日晚間10時03分07秒留
    言「幹，你什麼小ㄛ！搶我兄弟的馬仔！很屌齁？幹！我姓
    張！你這所學校的！不爽跟我單挑！」等內容；復由江國麟
    以h90804wen 帳號於99年10月26日上午10時14分40秒留言「
    我是二少- 冰塊，我幹你媽機八…你很屌是ㄇ，我襙，我兄
    弟留言，是我帶隊的啦，如果要輸贏，歡迎來八德」等內容
    ，致少年楊Ｏ傑擔憂其生命、身體遭受危害而心生畏懼，足
    生危害於安全。
二、案經桃園縣政府警察局楊梅分局報告臺灣桃園地方法院檢察
    署檢察官偵查起訴。
    理  由
一、本件被告江國麟所犯係死刑、無期徒刑或最輕本刑為3 年以
    上有期徒刑以外之罪，亦非屬臺灣高等法院管轄第一審之案
    件，其於準備程序中就被訴事實為有罪之陳述，經本院告知
    簡式審判程序之旨，並聽取當事人及辯護人意見後，經本院
    合議庭依刑事訴訟法第273 條之1 第1 項規定裁定由受命法
    官獨任進行簡式審判程序，合先敘明。
二、又本件既經本院裁定改依簡式審判程序審理，則依刑事訴訟
    法第273 條之2 、同法第159 條第2 項之規定，不適用傳聞
    法則有關限制證據能力及證據調查之相關規定。
三、上揭事實，業據被告江國麟於警詢、檢察官訊問、本院準備
    程序及審理時均坦認不諱，且經證人即被害人楊Ｏ傑、證人
    王Ｏ傑、邱奕嘉於警詢、檢察官訊問時證述明確（見99年度
    他字第992 號卷二第112 至113 頁、第138 至142 頁，卷一
    第83至84、第113 至116 頁），並有網路網頁列印資料在卷
    可稽（見99年度他字第992 號卷一第104 至111 頁），足認
    被告前揭自白核與事實相符，可以採信。綜上，本案事證明
    確，被告上揭犯行洵堪認定，應予依法論科。
四、核被告所為，係犯刑法第305 條之恐嚇危害安全罪。被告與
    少年張Ｏ麟、王Ｏ傑、「阿偉」、「阿賢」及某真實姓名年
    籍不詳之友人於99年10月26日晚間9 時至10時許雖有多次留
    言恐嚇之犯行，惟其時間密切接近，侵害同一法益，各行為
    之獨立性極為薄弱，顯係出於同一恐嚇之目的，依一般社會
    健全觀念，在時間差距上，難以強行分割，應視為數個舉動
    之接續施行，合為包括之一行為予以評價，屬接續犯。又被
    告江國麟與少年張Ｏ麟、王Ｏ傑、「阿偉」、「阿賢」及某
    真實姓名年籍不詳之友人間，就上開犯行，具有犯意聯絡及
    行為分擔，均應論以共同正犯。爰審酌被告僅因少年楊Ｏ傑
    有意追求其女友即揪眾至少年楊Ｏ傑之無名小站網誌留言恐
    嚇，致被害人心生恐懼，所為誠屬不該，復兼衡被告年紀尚
    輕及其犯罪之動機、目的、手段、所生危害、素行及坦承犯
    行等一切情狀，量處如主文所示之刑，並諭知易科罰金之折
    算標準，以示懲儆。
據上論斷，應依刑事訴訟法第273 條之1 第1 項、第299 條第1
項，刑法第28條、第305 條、第41條第1 項前段，刑法施行法第
1條 之1 第1 項、第2 項前段，判決如主文。
本案經檢察官吳美文到庭執行職務。
中    華    民    國   100    年    6     月    8     日
                   刑事第十二庭  法  官  羅  國  鴻
以上正本證明與原本無異。
如不服本判決，應於判決送達後10日內向本院提出上訴狀（應附
繕本），其未敘述上訴理由者，應於上訴期間屆滿後20日內補提
理由書狀於本院，上訴於臺灣高等法院。
                                 書記官  洪  明  煥
中    華    民    國   100    年    6     月    10    日
【論罪科刑法條】
中華民國刑法第305條
以加害生命、身體、自由、名譽、財產之事，恐嚇他人致生危害
於安全者，處2 年以下有期徒刑、拘役或3 百元以下罰金。